【裁判字號】    97,交聲,1464
【裁判日期】    970924
【裁判案由】    違反道路交通管理處罰條例聲明異議
【裁判全文】
臺灣桃園地方法院交通事件裁定        97年度交聲字第1464號
原處分機關  桃園縣政府警察局桃園分局
異  議  人
即受處分人  甲○○
代  理  人  乙○○
上列受處分人因違反道路交通管理處罰條例案件，對於桃園縣政
府警察局桃園分局民國97年8 月19日所為之處分（原處分案號：
桃警分交裁字第02407 號），聲明異議，本院裁定如下：
    主  文
原處分撤銷。
甲○○不罰。
    理  由
一、原處分意旨略以：異議人即受處分人甲○○於97年4 月2 日
    晚上7 時50分，在桃園縣桃園市○○○路○ 段188 號旁之鐵
    皮屋擺設檳榔攤，為桃園縣政府警察局桃園分局埔子派出所
    警員黃陽傑舉發「違規設攤」，並填製舉發違反道路交通管
    理事件通知單，再經桃園縣政府警察局桃園分局認定有「未
    經許可在道路擺設攤位者」之違規行為，於97年8 月19日以
    桃警分交裁字第02407 號違反道路交通管理事件裁決書，裁
    處異議人罰鍰新臺幣（下同）1,500 元。
二、本件異議人聲明異議意旨略以：本件異議人之「金格檳榔店
    」係在私人土地上搭建，並非在道路上擺設攤位，並無妨害
    交通情形。況「金格檳榔店」早於90年間即為營利事業登記
    ，並非「擺設攤位」，而前揭處所於97年8 月21日已遭違建
    拆除。上開檳榔店所在地雖為桃園市○○街265 號1 樓，因
    吉安街與大興西路斜斜交叉，該吉安街265 號之另一面即大
    興西路，因大興西路為新開道路尚無合法門牌，無以從大興
    西路門牌申請營利事業登記，但已足證該金格檳榔店有營利
    事業登記，本件顯不符道路交通管理處罰條例第82條第1 項
    第10款之規定，原裁決違背事實及法令，應予撤銷等語。
三、按有下列情形之一者，除責令行為人即時停止並消除障礙外
    ，處行為人或其雇主新台幣1,200 元以上2,400 元以下罰鍰
    ：…十、未經許可在道路擺設攤位。道路交通管理處罰條例
    第82條第1 項第10款定有明文。而同條例第3 條第1 款規定
    ：「本條例所用名詞釋義如下：一、道路：指公路、街道、
    巷衖、廣場、騎樓、走廊或其他供公眾通行之地方」。經查
    ：
  (一)本件異議人所擺設之檳榔攤地點，係在桃園縣桃園市○○○
    路○ 段188 號旁私人土地上之鐵皮屋，該處非屬公路、街道
    、巷衖、廣場、騎樓、走廊或其他供公眾通行之地方，亦未
    占用人行道、馬路，此有卷附檳榔攤照片2 幀在卷可稽，並
    經本院依職權調取本院97年度交聲字第692 、695 至701 號
    卷查知，該案法官於97年6 月30日下午3 時至桃園縣桃園市
    ○○○路金格檳榔店現場勘驗，勘驗結果為「一、經勘驗現
    場人行道上之紅色廂型物為變電箱。二、經勘驗金格檳榔攤
    並未佔用人行道」乙節，有勘驗筆錄及現場照片5 張在卷可
    佐，由此顯見異議人主張「金格檳榔店」係在道路旁之私人
    土地上搭建，並非在道路上擺設攤位等語，核與事實相符，
    足堪採信。
  (二)此外，參酌原舉發警員黃陽傑之答辯意旨謂：取締異議人違
    規之原因，是因為金格檳榔攤的檳榔西施在大興西路3 段買
    賣交付檳榔飲品，在紅磚人行道上，其攤位設置在紅磚人行
    道後面之土地，招牌卻延伸至紅磚人行道有1 層樓之高度，
    且大部分買主為汽車、大貨車，會占用到慢車道，其位置靠
    近交流道，有時會影響車流，當時自稱負責人甲○○在場，
    故開單給甲○○收受等語可知，警員係因金格檳榔店僱用之
    店員有在道路上招攬生意之行為，始予舉發，惟此一情節，
    尚與道路交通管理處罰條例第82條第1 項第10款規定所欲處
    罰之「在道路上擺設攤位」之違規情節不符，至為灼然。
  (三)綜上，本件異議人擺設之檳榔攤地點，因非道路，與道路交
    通管理處罰條例第82條第1 項第10款規定之「未經許可在道
    路擺設攤位者」之處罰要件不符。因此，本件執勤員警顯係
    誤會致舉發錯誤。是以，原處分機關依據道路交通管理處罰
    條例第82條第1 項第10款規定裁處異議人罰鍰1,500 元，顯
    有不當。
四、綜上所述，異議人聲明異議，為有理由，應由本院撤銷原處
    分，並為異議人不罰之諭知如主文第2 項所示。
五、據上論斷，應依道路交通案件處理辦法第20條前段，裁定如
    主文。
中    華    民    國    97    年    9     月    24    日
                  交通法庭    法  官  胡芷瑜
以上正本證明與原本無異。
如不服本裁定，應於裁定送達後5 日內向本院提出抗告狀。
                              書記官  張懿昀
中    華    民    國    97    年    9     月    24    日


司法院資訊處製作；財團法人民間司法改革基金會備份。
